【裁判字號】    97,訴,699
【裁判日期】    970611
【裁判案由】    毒品危害防制條例
【裁判全文】
臺灣基隆地方法院刑事判決               97年度訴字第699號
公  訴  人  臺灣基隆地方法院檢察署檢察官
被      告  乙○○
上列被告因違反毒品危害防制條例案件，經檢察官提起公訴（97
年度毒偵字第969 號），被告為有罪之陳述，本院合議庭裁定由
受命法官獨任以簡式審判程序進行審理，並判決如下：
    主  文
乙○○施用第一級毒品，累犯，處有期徒刑柒月，扣案之第一級
毒品海洛因（淨重壹點柒柒公克）併同難以析離之分裝袋壹只，
沒收銷燬之；又施用第二級毒品，累犯，處有期徒刑肆月。應執
行有期徒刑拾月，扣案之第一級毒品海洛因（淨重壹點柒柒公克
）併同難以析離之分裝袋壹只，沒收銷燬之。
    事  實
一、乙○○前因施用毒品案件，二度經觀察、勒戒後，均認無繼
    續施用毒品之傾向，分別於民國88年1 月26日及88年7 月21
    日執行完畢釋放，並經臺灣基隆地方法院檢察署檢察官於88
    年1 月25日及88年7 月20日，以88年度偵字第353 號及88年
    度偵字第4329號為不起訴處分確定。復因施用毒品案件，經
    本院裁定強制戒治（89年7 月19日停止戒治，嗣經撤銷停止
    戒治，於90年6 月21日戒治期滿執行完畢），並經上開檢察
    署檢察官聲請以簡易判決處刑，經本院以89年度簡上字第1
    號判決判處有期徒刑5 月確定；另因施用毒品案件，經本院
    以90年度易字第150 號判決判處有期徒刑7 月確定，與另案
    詐欺所處有期徒刑4 月，經定執行刑為有期徒刑10月，接續
    執行而於91年8 月13日假釋出監，迨91年9 月29日假釋期滿
    視為執行完畢。復因施用毒品案件，經本院以93年度訴字第
    479 號判決判處有期徒刑9 月確定，並於95年1 月18日執行
    完畢。再因施用毒品案件，經臺灣高等法院臺南分院以95年
    度上訴字第47號判決判處應執行有期徒刑1 年2 月確定。又
    因施用毒品案件，經本院以95年度易字第600 號判決判處有
    期徒刑6 月確定，上開二案嗣經減刑並定應執行刑為有期徒
    刑10月確定，甫於96年10月7 日執行完畢。
二、乙○○不思戒除毒癮，猶於97年2 月17日某時，在基隆市○
    ○路80巷16弄2 號住處，以玻璃球加熱燒烤產生煙霧而吸食
    之方式，施用第二級毒品安非他命一次；又於97年2 月20日
    晚間，在友人位於宜蘭縣宜蘭市某處住處（地址不詳），以
    捲煙吸食之方式，施用第一級毒品海洛因一次。嗣為警於97
    年2 月21日下午4 時10分許，在基隆市○○路80巷16弄2 號
    前查獲，並扣得第一級毒品海洛因1 包（淨重1.77公克）。
    經警採集其尿液送驗，結果呈海洛因之嗎啡陽性反應、甲基
    安非他命陽性反應，而悉上情。
三、案經基隆市警察局移送臺灣基隆地方法院檢察署檢察官偵查
    起訴。
    理  由
壹、程序事項
    查本件被告乙○○所犯者非為死刑、無期徒刑、最輕本刑為
    3 年以上有期徒刑之罪或高等法院管轄第一審案件，其於準
    備程序進行中，先就被訴事實為有罪之陳述，經告知其簡式
    審判程序之旨，並聽取公訴人、被告之意見後，本院業已依
    刑事訴訟法第273 條之1 第1 項之規定，裁定由受命法官獨
    任以簡式審判程序進行本案之審理。
貳、實體事項
一、前揭事實業據被告於本院審理時坦承不諱，並有扣案之上開
    毒品可憑。而被告為警查獲後所採集之尿液檢體，經送請檢
    驗，結果均呈海洛因之嗎啡陽性反應（由於海洛因在人體內
    會代謝成嗎啡，因此涉嫌海洛因之吸食者，係檢驗其尿液中
    之嗎啡反應）、甲基安非他命陽性反應，有臺灣尖端先進生
    技醫藥股份有限公司97年3 月4 日濫用藥物檢驗報告附卷可
    稽，足見被告自白施用第一級毒品海洛因、第二級毒品安非
    他命之情節，與事實相符，應可採信。綜上所陳，本案事證
    明確，被告犯行堪可認定，應依法論科。
二、論罪科刑：
    (一)查海洛因、安非他命分別係毒品危害防制條例所列管之
        第一級、第二級毒品，此為該條例第2 條第2 項第1 款
        、第2 款所明定；又犯毒品危害防制條例第10條施用毒
        品之罪者，檢察官應聲請法院裁定，令被告入勒戒處所
        觀察、勒戒，經觀察、勒戒後，無繼續施用毒品之傾向
        者，應即釋放，並由檢察官為不起訴處分，有繼續施用
        毒品之傾向者，則由檢察官先聲請法院裁定令入戒治處
        所施以強制戒治，俟強制戒治期滿，再行釋放，並由檢
        察官為不起訴處分；而依前開規定觀察勒戒或強制戒治
        執行完畢釋放後，5 年內再犯施用毒品之罪者，檢察官
        應依法追訴，毒品危害防制條例第20條第1 項、第2 項
        、第23條第2 項分別定有明文。
    (二)核被告所為，係犯毒品危害防制條例第10條第1 項之施
        用第一級毒品罪、同條第2 項之施用第二級毒品罪。被
        告持有第一級毒品海洛因、第二級毒品安非他命之低度
        行為，應為施用毒品之高度行為所吸收，均不另論罪。
        被告所犯上開二罪，犯意各別，行為互殊，應予分論併
        罰。又被告前曾受如事實欄所載有期徒刑之執行，此有
        臺灣高等法院被告前案紀錄表附卷可考，其於有期徒刑
        之執行完畢後，5 年以內故意再犯本件有期徒刑以上之
        罪，為累犯，應加重其刑。本院審酌被告犯罪之動機、
        吸食頻率、曾有施用毒品之前科仍不知戒除，惟犯罪後
        坦承犯行，且所犯之施用毒品犯行乃戕害自己身心健康
        ，並未危及他人等一切情狀，量處如主文所示之刑，並
        定其應執行之刑。
    (三)末查，扣案白粉（淨重1.77公克），屬毒品危害防制條
        例所明定列管之第一級毒品海洛因，此有法務部調查局
        濫用藥物實驗室97年4 月13日調科壹字第09723019420
        號鑑定書在卷可憑，應併同難以析離之分裝袋1 只，依
        毒品危害防制條例第18條第1 項前段之規定，宣告沒收
        銷燬之。
據上論斷，應依刑事訴訟法第273 條之1 第1 項、第299 條第1
項前段，毒品危害防制條例第10條第1 項、第2 項、第18條第1
項前段，刑法第11條前段、第47條第1 項、第51條第5 款，判決
如主文。
本案經檢察官甲○○到庭執行職務。
中    華    民    國    97    年    6     月    11    日
                  刑事第二庭法  官  楊皓清
以上正本證明與原本無異。
如不服本判決應於收受本判決後10日內向本院提出上訴書狀，其
未敘述上訴理由者，並得於提起上訴後10日內向本院補提理由書
狀（均須按他造當事人之人數附繕本。）「切勿逕送上級法院」
中    華    民    國    97    年    6     月    11    日
                            書記官  盧鏡合
附錄論罪法條：
毒品危害防制條例第10條第1 項
施用第一級毒品者，處6 月以上5 年以下有期徒刑。
毒品危害防制條例第10條第2 項
施用第二級毒品者，處3 年以下有期徒刑。


司法院資訊處製作；財團法人民間司法改革基金會備份。
